【裁判字號】    96,簡上,251
【裁判日期】    970129
【裁判案由】    違反建築法
【裁判全文】
臺灣彰化地方法院刑事判決             96年度簡上字第251號
上  訴  人  臺灣彰化地方法院檢察署檢察官
被      告  甲○○
上列上訴人因被告違反建築法案件，不服本院九十六年度簡字第
二五九號，中華民國九十六年九月四日第一審簡易判決（九十六
年度偵字第五０八五號），提起上訴，本院管轄之第二審合議庭
，判決如下：
    主  文
原判決撤銷。
甲○○對於依建築法規定強制拆除之建築物，違反規定重建，累
犯，處有期徒刑肆月，如易科罰金，以新臺幣壹仟元折算壹日，
減為有期徒刑貳月，如易科罰金，以新臺幣壹仟元折算壹日；又
對於依建築法規定強制拆除之建築物，違反規定重建，累犯，處
有期徒刑肆月，如易科罰金，以新臺幣壹仟元折算壹日，減為有
期徒刑貳月，如易科罰金，以新臺幣壹仟元折算壹日。應執行有
期徒刑月，如易科罰金，以新臺幣壹仟元折算壹日。
    犯  罪  事  實
一、甲○○前於民國（下同）九十三年間因公共危險案件，經臺
    灣臺北地方法院以九十三年度交簡字第一一一號刑事判決判
    處有期徒刑三月確定，於九十三年十一月十七日易科罰金執
    行完畢。詎仍不知悔改，明知樹立廣告屬建築法所稱雜項工
    作物，非經主管建築機關之審查許可並發給執照，不得擅自
    建造；對於依建築法規定強制拆除之建築物，亦不得違反規
    定重建。竟於九十六年三月六日（交通部臺灣區○道○○○
    路局中區工程處斗南工務段查報日）前之某日，將彰化縣政
    府於九十五年十二月二十六日依建築法第八十六條第一款規
    定所拆除，原設置於國道一號高速公路一九三Ｋ＋四五０Ｎ
    （二）北上側路權外十公尺處，即彰化市○○段一０五九—
    ００００地號（重測前：彰化市○○段阿夷小段０三八五—
    ００一三地號）之樹立廣告，擅自在原址重新建造。又另於
    九十六年三月十六日（交通部臺灣區○道○○○路局中區工
    程處斗南工務段查報日）前之某日，將彰化縣政府於九十六
    年一月十五日依建築法第八十六條第一款規定所拆除，原設
    置於國道一號高速公路一九四Ｋ＋五九０南下側路權外十五
    公尺處（即彰化縣和美鎮○○段０六０二—０００二地號）
    之樹立廣告，擅自在原址重新建造。
二、案經臺灣彰化地方法院檢察署檢察官偵查起訴。
    理  由
一、按被告經合法傳喚，無正當之理由不到庭者，得不待其陳述
    ，逕行判決，刑事訴訟法第三百七十一條定有明文。被告甲
    ○○經本院合法傳喚，無正當之理由不到庭，有本院送達證
    書在卷可稽，本院不待其陳述，逕行判決，核先說明。
二、上揭犯罪事實，業據被告甲○○於偵訊中坦承不諱，復有交
    通部臺灣區○道○○○路局中區工程處中工斗字第０九五０
    ０一一九一六一號、０九六０００四０六九一號函及其所附
    資料、交通部臺灣區○道○○○路局中區工程處九十六年十
    二月二十四日中斗字第０九六六００七八一八號函及其所附
    資料、彰化縣政府違章建築拆除處分書、照片十張、土地租
    賃合約書等件在卷可稽。足徵被告自白核與事實相符，應堪
    採信。本件犯罪事證明確，被告二次違反建築法之犯行堪以
    認定，自應依法論科。
三、核被告甲○○所為，均係犯建築法第九十五條對於依建築法
    規定強制拆除之建築物，違反規定重建罪。被告所犯上開二
    罪，係基於各別犯意為之，且行為互殊，行為時、空亦各有
    不同，應予分論併罰。又被告有前揭犯罪事實欄所載之有期
    徒刑宣告與執行完畢之情形，有臺灣高等法院被告前案紀錄
    表在卷可查，其於受有期徒刑執行完畢後五年以內，故意再
    犯本件有期徒刑以上之罪，為累犯，應依刑法第四十七條第
    一項之規定加重其刑。原審據以論罪科刑，固非無見，惟按
    建築法第九十五條之構成要件『依本法規定強制拆除之建築
    物，違反規定重建者』規定觀之，該違反之行為在客觀上並
    不符合一個反覆、延續性之行為概念，亦不具有重複特質；
    且各行為之獨立性亦非薄弱，依一般社會健全觀念，在時空
    差距上，亦可切割。則違反建築法第九十五條之數行為，應
    不合集合犯、接續犯之行為概念，不宜以實質一罪、包括一
    罪論處。本件原審認定被告犯罪之事實，係被告將彰化縣政
    府分別於九十五年十二月二十六日、九十六年一月十五日依
    建築法第八十六條第一款規定所拆除，原設置於上開二址處
    之樹立廣告，在原址重新建造，則被告在上開二址處重新建
    造並樹立廣告，乃犯意各別，應予分論併罰。原審既有如上
    所述之違誤，自屬無可維持，檢察官上訴意旨指摘原判決不
    當，為有理由，應由本院將原判決撤銷改判。爰審酌被告犯
    罪之動機、目的、方法、手段，其明知其所有前揭違章建築
    業經依法強制拆除，竟又於同址復行重建，漠視建築法規保
    護民眾公共安全之意旨，並造成市容及建築管理機關對建築
    物管理之不利影響，本無足取，惟其犯後坦承犯行等一切情
    狀，量處如主文所示之刑，並均諭知易科罰金之折算標準。
    又被告犯罪之時間均係在九十六年四月二十四日以前，所犯
    均合於中華民國九十六年罪犯減刑條例第二條第一項第三款
    減刑之規定，依法各減其宣告刑二分之一，即被告所宣告之
    刑均應減為有期徒刑二月，如易科罰金，均以新臺幣一千元
    折算一日，暨定其應執行之刑，並諭知易科罰金之折算標準
    。
據上論斷，應依刑事訴訟法第四百五十五條之一第一項、第三項
、第三百七十一條、第三百六十九條第一項前段、第三百六十四
條、第二百九十九條第一項前段，建築法第九十五條，刑法第十
一條前段、第四十七條第一項、第四十一條第一項前段、第二項
、第五十一條第五款，中華民國九十六年罪犯減刑條例第二條第
一項第三款、第七條、第九條，判決如主文。
本案經檢察官曾文鐘到庭執行職務。
中    華    民    國    97    年     1    月    29    日
                  刑事第一庭  審判長法  官  葉榮郎
                                    法  官  郣麗萍
                                    法  官  胡宜如
以上正本證明與原本無異。
本件不得上訴。
中    華    民    國    97    年    1     月    29    日
                                    書記官  吳金良
附錄本案論罪科刑法條全文：
建築法第95條
依本法規定強制拆除之建築物，違反規定重建者，處 1 年以下有
期徒刑、拘役或科或併科新台幣30萬元以下罰金。


司法院資訊處製作；財團法人民間司法改革基金會備份。
